# 关于同一控制下应税合并的财税处理！

提问人：茶前饭后 时间：2017-08-28 11:02:00
请教各位高手，案例如下:A、B为同一控制下公司，母公司为C，C对A和B为非全资控股，A为上市公司，B为非上市公司，A要对B进行100%控股合并， A出资对价为：市价为 700 万的股权,100万股，每股作价 7 元，另外还有账面价值为 200 万，公允价值为 300 万的非货币资产，B公司净资产 700 万，公允价值为 1000 万。假设此案例不符合特殊税务处理，那么我的理解如下： A企业的投资成本=700万，此次合并导致的所得税为300-200=100*0.25=25万，对于股权部分，税务与会计产生的计税基础差异不做递延，因为此次合并属于长期事项；C公司处理如下：要确认（1000-700）*0.25=75万元的所得税。对于C公司收到的非货币性资产计税基础为 200 万，税法为 300 万，做递延处理。 请教各位高手这种处理方法正确吗？

回答人：chenyiwei
1 、A公司的处理基本合理。 2 、对于C公司，其应缴纳的所得税＝（ 1000 万元－C对B的原投资成本）*C的适用税率。取得A作为对价支付的非货币资产，在C的个别报表层面和税务处理中均按公允价值作为入账价值或计税基础，因此不存在暂时性差异，不确认递延所得税。在C的合并报表层面，需将A所确认的非货币资产处置损益作为内部交易未实现损益予以抵销，所以在合并报表层面应就该非货币资产的账面价值和计税基础之间的差额确认递延所得税资产（前提是未来C预计有足够多的应纳税所得额）。

提问人：茶前饭后 时间：2017-09-03 10:09:14
多谢版主，不过有一点还有些疑问，同一控制下合并，双方不都是按照账面价值入账吗？C公司获得的非货币性资产为什么用公允价值入账？烦请再解释一下，拜谢了！

回答人：chenyiwei
C公司获得的资产不构成“业务”，而是处置子公司的对价，而同一控制下处置子公司和非同一控制下处置的会计处理并无区别，对所得对价可以按公允价值入账并确认投资处置收益。

提问人：茶前饭后 时间：2017-09-03 21:02:51
那就是说，如果涉及到业务合并，包括同一控制下合并及处置子公司这些事项，都按照账面价值且调整资本公积留存收益的处理方法，如果不涉及到业务合并，应该按照公允价值来入账，陈版这样理解对吗？

回答人：chenyiwei
可以这样理解。